# 城中村改造，咨询各位老师

提问人：KGD789 时间：2016-05-23 21:06:22
甲公司是参与城中村改造的项目公司（项目分为A、B、C、D四期，四期环相扣，只有四期一并完工才能办理相关手续），其中甲公司只是开发了A期即出现资金断裂（A烂尾），现引入乙房产公司继续开发，乙房产公司与甲公司、城中村改造的的业主签定三方协议，约定由乙公司支付尾款 4 亿资金以继续开发A期，A期的相关收益由乙享有（相关的风险乙公司也不承担），以换取B、C、D三期的开发与收益权（此三期以乙公司的名义开发并销售还建房）。对于乙公司支付的 4 亿资金在会计上应如何核算？另外，由于属于城中村改造，乙开发的项目是在集体土地上开发，只有房屋所有权，没有土地使用权，对于此项目，在税收上有什么政策？

回答人：chenyiwei
由于该 4 亿元是对A期的后续开发支出，且A期的相关收益由乙享有，因此乙公司应将该 4 亿元正常计入开发成本核算即可。

提问人：KGD789 时间：2016-05-24 22:10:19
甲公司是参与城中村改造的项目公司（项目分为A、B、C、D四期，四期环环相扣，只有四期一并完工才能办理相关手续），其中甲公司只是开发了A期即出现资金断裂（A烂尾），现引入乙房产公司继续开发，乙房产公司与甲公司、城中村改造的的业主签定三方协议，约定由乙公司支付尾款 4 亿资金以继续开发A期，A期的相关收益由甲享有（相关的风险乙公司也不承担，如果 4 亿资金不够完成A期的项目开发以到房产交付，乙公司也不再承担追加资金的义务，即乙公司对A期不享有任何权益），以换取B、C、D三期的开发与收益权（此三期以乙公司的名义开发、交付并销售还建房）。对于乙公司支付的 4 亿资金在会计上应如何核算（ 4 亿资金在项目利用上，是给A期，而乙公司开发享有收益权的是B、C、D三期）？另外，由于属于城中村改造，乙开发的项目是在集体土地上开发，只有房屋所有权，没有土地使用权，对于此项目，在税收上有什么政策？ 上面由于之前描述不清楚，对于此问题，向各位老师咨询！谢谢！

回答人：chenyiwei
如果是一揽子交易，则可以将这 4 亿元作为取得BCD三期开发权的代价，可以确认为开发成本中的公摊部分，采用合理的基础分解到BCD三期成本中，在后续BCD三期确认收入时相应结转营业成本。期末需注意进行减值测试。